【裁判字號】    97,上訴,2488
【裁判日期】    971223
【裁判案由】    違反毒品危害防制條例
【裁判全文】
臺灣高等法院臺中分院刑事判決        97年度上訴字第2488號
上  訴  人
即  被  告  丙○○
指定辯護人  乙○○  本院公設辯護人
上列上訴人因違反毒品危害防制條例案件，不服臺灣苗栗地方法
院97年度訴字第260號中華民國97年7月24日第一審判決（起訴案
號：臺灣苗栗地方法院檢察署97年度偵字第887號、第891號），
提起上訴，本院判決如下：
    主  文
上訴駁回。
    事實及理由
一、本案經本院審理結果，認第一審判決認事用法及量刑均無不
    當，應予維持，並引用第一審判決書記載之事實、證據及理
    由（如附件）。
二、上訴人即被告（下稱被告）丙○○上訴意旨略以：本件查扣
    之甲基麻黃非屬現行毒品危害防治條例規定中。同案被告
    彭國峰於偵查中不止一次提及「小吳」此人，為何嗣後隻字
    不提「小吳」其人，改稱「貴哥」及「林仔」，小吳是否就
    是彭某所稱之貴哥? 其能在彭某家中自由出入，應極為熟識
    之人，扣案之垃圾袋，係小吳拿上被告車後行李箱，如小吳
    便係貴哥，即足以證明被告清白。彭某於警詢及偵查中所為
    供述，反覆不一，自難採信。又被告配偶於警詢之證詞，係
    警方誘導詢問所致，應調閱警詢光碟及錄音帶以釐清云云。
三、經查，本件扣案三包白色粉末經囑託內政部警政署刑事警察
    局鑑定結果，均檢出毒品先驅原料甲基麻黃，而該甲基麻
    黃屬第四級管制藥品原料藥，此有內政部警政署刑事警察
    局中華民國97年3月4日刑鑑字第0970026973號鑑定書可稽。
    是上開扣案物確屬毒品危害防制條例第2條所規定之第四級
    毒品，堪以認定。被告所辯扣案之甲基麻黃非毒品危害防
    制條例規定之毒品云云，即非可採。被告對於原判決認定之
    犯罪事實，業於原審審理中坦承不諱，核與同案被告即證人
    彭國峰於偵訊以證人身分具結證述情節 (97年度偵字第887
    號卷第37頁)相符，且證人即被告之配偶宋俊燕於偵訊中亦
    證稱：「 (97年2月18日是否有見到丙○○是何時從關西鎮
    的家中出門的?) 中午的時候我有看到他出去，他就說他要
    出門，但沒有說出門的目的」、「 (你在警訊稱他出門前腋
    下有夾三、四捆垃圾袋，是否如此?) 是」、「 (他當天所
    拿的是否為這種型式的垃圾袋? 提示扣案垃圾袋)是這種垃
    圾袋」等語 (同上偵查卷第201、202頁)，足認被告於原審
    之自白與事實相符。是被告於本院又辯稱扣案之垃圾袋，係
    小吳拿上被告車後行李箱，如小吳便係貴哥，即足以證明被
    告清白。彭某於警詢及偵查中所為供述，反覆不一，自難採
    信云云，亦不足取。又被告之配偶宋俊燕於警詢時所供與被
    告犯罪有關情詞，係針對警員之下列「你是否得知你丈夫(
    丙○○)發生何事? 」、「97年2月17、18日你是否與你丈夫
    (丙○○)在一起? 何時出門? 去何處? 與何人出去? 出門時
    有無攜帶物品? 」等問題回答 (同上偵查卷第105頁)，揆其
    問題內容並未預先設定人、事、物予以詢問，自難認警方係
    以誘導方式詢問。況宋俊燕嗣於偵查中於檢察官前亦以證人
    身分再度具結作證，其供述之證詞與警詢之供述大致相符。
    是被告辯稱宋俊燕於警詢時之供述係出於警方之誘導方式云
    云，顯非實在。被告據以聲請調查警詢光碟及錄音帶，核無
    必要，附此敘明。綜上，被告執上情詞上訴，顯無理由，應
    予駁回。被告合法傳喚，無正當之理由不到庭者，爰不待其
    陳述，逕行判決。
四、據上論結，應依刑事訴訟法第371條、第368條、第373條，
    判決如主文。
本案經檢察官甲○到庭執行職務。
中    華    民    國    97    年    12    月    23    日
            刑事第四庭  審判長法  官  洪  耀  宗
                              法  官  劉  登  俊
                              法  官  許  文  碩
以上正本證明與原本無異。
如不服本判決應於收受送達後十日內向本院提出上訴書狀，其未
敘述上訴理由者，並得於提起上訴後十日內向本院補提理由書（
均須按他造當事人之人數附繕本）「切勿逕送上級法院」。
                              書記官  蕭  玉  真
中    華    民    國    97    年    12    月    23    日


司法院資訊處製作；財團法人民間司法改革基金會備份。
